【裁判字號】    97,聲,651
【裁判日期】    980123
【裁判案由】    返還提存物
【裁判全文】
臺灣嘉義地方法院民事裁定  97年度聲字第651號
聲  請  人  台中商業銀行股份有限公司斗南分公司
法定代理人  丙○○
相  對  人  統瀚企業有限公司
兼法定代理  乙○○
相  對  人  甲○○
上列聲請人聲請返還提存物事件，本院裁定如下：
    主  文
聲請人關於為相對人乙○○、甲○○於本院九十七年度存字第一
三一０號提存事件所提存之擔保金新臺幣貳拾貳萬元，准予返還
。
聲請人其餘聲請駁回。
聲請程序費用由相對人乙○○、甲○○連帶負擔。
    理  由
一、按供擔保人證明受擔保利益人同意返還者，法院應依供擔保
    人之聲請，以裁定命返還其提存物或保證書；上開規定，於
    其他依法令供訴訟上之擔保者準用之。民事訴訟法第 104條
    第1項第2款、同法第106條分別定有明文。又擔保提存之提
    存人於提存後，有假扣押、假處分、假執行經裁判後未聲請
    執行，或於執行程序實施前撤回執行之聲請之情形者，得聲
    請該管法院提存所返還提存物，提存法第18條第1項第3款亦
    定有明文。
二、聲請意旨略以：聲請人與相對人間請求清償債務事件，前蒙
    鈞院97年度裁全字第1983號假扣押裁定，准予提供新臺幣（
    下同）220,000元為擔保金對相對人之財產假扣押，經以鈞
    院97年度存字第1310號提存後，聲請就相對人之財產為假處
    分，亦經鈞院以97年度執全字第1106號假扣押執行在案。茲
    因相對人即受擔保利益人出具同意書同意聲請人取回本件擔
    保金，為此請求返還上開擔保金等語，並提出本院97年度裁
    全字第1983號裁定、97年度存字第1310號提存書、國庫存款
    收款書、相對人出具之同意書、印鑑證明、相對人戶籍謄本
    及相對人統瀚企業有限公司之有限公司變更登記證等為證。
三、聲請人上揭主張關於乙○○、甲○○部分，經依職權調閱本
    院97年度裁全字第1983號、97年度執全字第1106號假扣押保
    全程序暨執行卷、97年度存字第1310號擔保提存卷等核閱屬
    實，而相對人即受擔保利益人同意聲請人取回上開擔保金乙
    節，亦據聲請人提出相對人之同意書及印鑑證明附卷可憑，
    則依首揭規定，聲請人之聲請為有理由，應予准許。至於聲
    請人主張相對人統瀚企業有限公司同意聲請人取回本件擔保
    金部分，聲請人雖提出相對人之同意書及有限公司變更登記
    證為證，惟查聲請人並未為其提供擔保，亦未聲請就其財產
    為假扣押，經本院調閱上開擔保提存卷及假扣押執行案卷核
    閱無誤，是聲請人無待法院裁定即可逕依96年12月12日修正
    公佈之提存法第18條第1項第3款規定，向本院提存所聲請返
    還本件提存物，是聲請人聲請相對人統瀚企業有限公司返還
    提存物部分，不能准許，應予駁回。
四、依民事訴訟法第95條、第85條第2項規定裁定如主文。
中    華    民    國    98    年    1     月    23    日
                  民事第一庭法  官  柯月美
以上正本係照原本作成。
如對本裁定抗告須於裁定送達後10日內向本院提出抗告狀。
中    華    民    國    98    年    1     月    23    日
                            書記官  李文政


司法院資訊處製作；財團法人民間司法改革基金會備份。
